臺灣屏東地方法院刑事判決　　　　　　100年度交易字第266號
公　訴　人　臺灣屏東地方法院檢察署檢察官
被　　　告　何旭宏
上列被告因過失傷害案件，經檢察官提起公訴（100 年度偵字第
4703號），被告於準備程序進行中，就被訴事實為有罪之陳述，
本院告知其簡式審判程序之旨，聽取當事人之意見後，裁定由受
命法官獨任依簡式審判程序審理，茲判決如下：
    主  文
何旭宏犯過失傷害罪，處有期徒刑月，如易科罰金，以新臺幣
壹仟元折算壹日。
    事  實
一、何旭宏明知其無汽車駕駛執照，竟於民國100 年2 月11日下
    午3 時20分許，欲駕駛臨時停放於屏東縣屏東市○○路○ 段
    與歸仁路路口「養鴨人家餐館」前之車牌號碼7456-XK 號自
    小客車由東往西方向直接駛入前揭路段之快車道時，本應注
    意行車起駛前應顯示方向燈，注意前後左右有無障礙或車輛
    行人，並應讓行進中之車輛行人優先通行，且於變換車道時
    ，應讓直行車先行，並注意安全距離，而依當時天候晴、日
    間自然光線，柏油路面乾燥、無缺陷、無障礙物，及視距良
    好等現場情狀，並無不能注意之情事，竟疏未注意後方直行
    來車讓其先行及保持安全距離，而貿然駕駛上開自小客車左
    轉駛入前揭路段之快車道，適有吳思穎駕駛車牌號碼6013-J
    Q 號自小客車，沿前揭路段由東往西方向行駛而來，因閃避
    不及，而在前開路口與何旭宏所駕駛之上開自小客車發生碰
    撞，致吳思穎受有胸部挫傷之傷害。何旭宏於肇事後，在具
    偵查犯罪權限之公務員發覺何人為肇事者前，於屏東縣政府
    警察局交通警察隊警員盧俊名前往車禍現場處理時，承認其
    為肇事者而願接受裁判，因而查悉上情。
二、案經吳思穎告訴屏東縣政府警察局屏東分局報告臺灣屏東地
    方法院檢察署檢察官偵查起訴。
    理  由
一、上開犯罪事實，業經被告何旭宏於本院審理時坦承不諱，核
    與證人即被害人吳思穎於警詢、偵訊時所證被害情節相符，
    並有道路交通事故現場圖、道路交通事故調查報告表(一)(二)、
    寶建醫院診斷證明書各1 份、照片14張在卷可稽。按行車起
    駛前應顯示方向燈，注意前後左右有無障礙或車輛行人，並
    應讓行進中之車輛行人優先通行，且汽車在同向2 車道以上
    之道路，除應依標誌或標線之指示行駛外，於變換車道時，
    應讓直行車先行，並注意安全距離，道路交通安全規則第89
    條第1 項第6 款、第98條第1 項第6 款分別定有明文。依上
    開道路交通事故調查報告表(一)及現場照片所示，車禍當時天
    候晴、日間自然光線、柏油路面乾燥、無缺陷、無障礙物，
    且視距良好，並無不能注意之情事，是被告於駕駛上開自小
    客車左轉時疏於注意車後其他車輛並保持安全距離，致本件
    車禍之發生，並使被害人受傷之事實，甚為明確。本件車禍
    經臺灣省高屏澎區車輛行車事故鑑定委員會鑑定後，亦認被
    告駕駛上開自小客車路邊起駛後變換車道時，未讓直行車先
    行，及未注意安全距離為肇事原因，有臺灣省高屏澎區車輛
    行車事故鑑定委員會100 年6 月17日高屏澎鑑字第10060010
    42號函暨所附鑑定意見書1 份在卷可佐，足認被告就車禍之
    發生確有過失，而過失行為與被害人受傷結果間具因果關係
    。足認被告自白與事實相符。本案事證明確，被告犯行洵堪
    認定，應依法論科。
二、核被告所為，係犯刑法第284 條第1 項前段之過失傷害罪。
    又被告無汽車駕駛執照之情，業經被告於本院審理時供陳屬
    實，並有屏東縣政府警察局100 年8 月18日屏警交字第1000
    044112號函暨所附調查報告1 份在卷可證，卻猶駕駛上開自
    小客車，致被害人受傷，應依道路交通管理處罰條例第86條
    第1 項之規定，加重其刑。另被告於肇事後，在具偵查犯罪
    權限之公務員發覺何人為肇事者前，於員警前往車禍現場處
    理時，當場表明其為肇事人而願受裁判乙節，有屏東縣政府
    警察局道路交通事故肇事人自首情形紀錄表1 份存卷可證，
    核與自首要件相符，茲依刑法第62條前段之規定，減輕其刑
    ，並依法先加後減之。爰審酌被告因駕車疏失，造成被害人
    受有胸部挫傷之傷害，惟犯後坦承犯行，態度尚可，暨其生
    活狀況、智識程度、素行等一切情狀，量處如主文所示之刑
    ，並諭知易科罰金之折算標準。
據上論斷，應依刑事訴訟法第273 條之1 第1 項、第284 條之1
、第299 條第1 項前段，道路交通管理處罰條例第86條第1 項，
刑法第284 條第1 項前段、第62條前段，刑法施行法第1 條之1
第1 項、第2 項前段，判決如主文。
本案經檢察官潘國威到庭執行職務。
中    華    民    國   100    年    11    月    29    日
                  刑事第一庭    法  官  許嘉仁
以上正本證明與原本無異。
如不服本判決應於收受判決後10日內向本院提出上訴書狀，並
應敘述具體理由；其未敘述上訴理由者，應於上訴期間屆滿後
20日內向本院補提理由書（均須按他造當事人之人數附繕本）
「切勿逕送上級法院」。
中    華    民    國   100    年    11    月    29    日
                                書記官  劉淑蓉
附錄本案論罪科刑之法條：
中華民國刑法第284條第1項前段
中華民國刑法第284條
（過失傷害罪）
因過失傷害人者，處 6 月以下有期徒刑、拘役或 5 百元以下罰
金，致重傷者，處 1 年以下有期徒刑、拘役或 5 百元以下罰金
。
從事業務之人，因業務上之過失傷害人者，處 1 年以下有期徒
刑、拘役或 1 千元以下罰金，致重傷者，處 3 年以下有期徒刑
、拘役或 2 千元以下罰金。